臺灣雲林地方法院民事小額判決
111年度虎小字第137號
原      告  呂佩璇  

被      告  李宜鴻  


上列當事人間因被告詐欺案件，原告提起刑事附帶民事訴訟請求
損害賠償，經本院刑事庭以111年度附民字第48號裁定移送前來
，本院於中華民國111年7月13日言詞辯論終結，判決如下：
    主  文
被告應給付原告新臺幣貳萬玖仟玖佰捌拾柒元，及自民國一百一
十一年二月十八日起至清償日止，按週年利率百分之五計算之利
息。
本判決得假執行。
    理由要領
一、訴狀送達後，原告不得將原訴變更或追加他訴，但擴張或減
    縮應受判決事項之聲明者，不在此限，民事訴訟法第255條
    第1項第3款定有明文。依同法第436條之23準用同法第436條
    第2項規定，於小額程序適用之。本件原告起訴時原請求供
    擔保宣告假執行，嗣於言詞辯論期日當庭撤回假執行之聲請
    ，屬減縮應受判決事項之聲明，合於前揭規定，應予准許。
二、本件被告與所屬詐欺集團成員係以各自分工之方式，以達侵
    害原告財產之目的，屬共同侵權行為人，就原告因遭詐欺所
    受之財產損害新臺幣（下同）29,987元，應就全部發生結果
    與其他詐欺集團成員連帶負共同侵權行為之損害賠償責任，
    原告亦得對被告及該詐欺集團成員中之一人或數人或全體，
    同時或先後請求給付全部或一部之損害賠償，不因被告實際
    分得報酬多寡而受影響，是原告請求被告給付其全部財產損
    害29,987元及自起訴狀繕本送達翌日即民國111年2月18日起
    計之法定遲延利息，自屬有據。被告抗辯僅收到部分的錢，
    其餘均交由上手乙節，非可對抗原告而拒絕給付之理由；至
    被告抗辯因現在監執行中，無法給付原告請求部分，僅涉及
    被告之履行及清償能力之問題，不影響被告本件應負之清償
    責任及給付義務，是被告所辯，不足採納。
三、本件既係由本院刑事庭移送民事庭之刑事附帶民事訴訟，依
    刑事訴訟法第504條第2項規定，免納裁判費，且綜觀卷內資
    料，兩造復無其他訴訟費用支出，爰無庸諭知訴訟費用之負
    擔，併此敘明。
中　　華　　民　　國　　111 　年　　7 　　月　　27　　日
                  虎尾簡易庭  法  官　黃麗文
以上正本證明與原本無異。
如不服本判決，應於送達後20日內，以判決違背法令為理由，向
本院虎尾簡易庭提出上訴狀並表明上訴理由（上訴理由應記載原
判決所違背之法令及其具體內容、依訴訟資料可認為原判決有違
背法令之具體事實）。如於本判決宣示後送達前提起上訴者，應
於判決送達後20日內補提上訴理由書（須附繕本）。如委任律師
提起上訴者，應一併繳納上訴審裁判費。
中　　華　　民　　國　　111 　年　　7 　　月　　27　　日
                              書記官 曾鈺仁